【裁判字號】    89,交易,432
【裁判日期】    900319
【裁判案由】    過失傷害
【裁判全文】
臺灣臺南地方法院刑事判決                        八十九年度交易字第四三二號
    公  訴  人  臺灣台南地方法院檢察署檢察官
    被      告  乙○○
右列被告乙○○因過失傷害案件，經檢察官提起公訴（八十九年度偵字第二三七七號
），本院判決如左：
    主  文
乙○○從事業務之人，因業務上之過失傷害人致重傷，處有期徒刑壹年貳月。
    事  實
一、乙○○係從事駕駛營業用小客車業務之人，於民國（下同）八十八年十二月二十
    三日凌晨一時五十分許，駕駛車牌號碼Ｕ八－六０一號營業用小客車，沿台南市
    ○○路由西向東行駛，途經該路與西門路之交岔路口時，本應注意其車前狀況，
    隨時採取必要之安全措施，又按當時並無不能注意之情形。詎其疏未注意及此，
    迨有何月婷駕駛車牌號碼ＴＮ－七七四九號自用小客車，沿西門路由北向南行駛
    而至，亦疏未注意其車前狀況，乙○○所駕駛之營業用小客車車頭前面部位遂在
    交岔路口中撞及何月婷所駕駛之自用小客車本身右側，致自用小客車失控，撞及
    中央分隔島前端之路燈桿，何月婷受頭部外傷、嚴重胸挫傷、顱底骨骨折、消化
    道及呼吸道出血、多根牙齒斷裂、全身多處擦挫傷，迄今昏迷不醒之重大傷害。
二、案經指定告訴人即何月婷之父親甲○○訴由台南市警察局第四分局報告請台灣台
    南地方法院檢察署檢察官偵查起訴。
    理  由
一、本件訊據被告乙○○固坦承有於右記時地駕駛營業用小客車與由何月婷所駕駛之
    自用小客車發生車禍，致何月婷受右開傷害之事實，然辯稱：當時係何月婷之車
    闖紅燈，伊剎車不及，始撞及之，伊並無任何過失云云。惟查何月婷現仍在昏迷
    不醒中，不能為任何陳述，先予敘明。次查據道路交通事故調查報告表之車禍現
    場圖說、車禍現場拍攝之相片十二幀所示，係被告之車車頭前方撞及何月婷之車
    車身右側，且二車在現場均未遺留任何剎車痕跡，足徵當時二車之駕駛人均疏未
    注意車前狀況，苟被告於駕車之際稍有注意車前狀況，則至少應有煞車痕跡，被
    告有過失甚為顯明，是被告就本件車禍之發生，與有過失。又何月婷係因本件車
    禍，受右開重大難治之傷害，亦有診斷證明書一紙在卷足稽。再按被告之過失行
    為與何月婷所受之傷害，有相當因果關係，雖被害人於本件事故之發生亦因未注
    意車前狀況而同有過失，僅與被告之過失併合而為肇事之原因，被告之刑責自不
    能因此相扺獲得減免，惟可供量刑之斟酌而已。本件事證明確，被告過失傷害犯
    行堪予認定。
二、核被告係從事業務之人，其因業務上之過失致告訴人受傷，致重傷害，所為係犯
    刑法第二百八十四條第二項後段之過失致重傷害罪。本院審酌被告本次過失之程
    度，致被害人身殘危害甚鉅，及犯罪後僅同意賠償被害人幾萬元之態度等一切情
    狀，處如主文所示之刑，以資懲儆。
據上論斷，應依刑事訴訟法第二百九十九條第一項前段、刑法第二百八十四條第二項
後段、罰金罰鍰提高標準條例第一條前段判決如主文。
本案經檢察官洪士傑到庭執行職務。
中    華    民    國      九十      年      三      月        十九      日
                              臺灣臺南地方法院交通法庭
                                      法  官  何  清  池
右正本證明與原本無異。
如不服本判決，應於判決送達後十日內向本院提出上訴狀( 應附繕本 )。
                                      書記官  林  木  村
中    華    民    國      九十      年      三      月        十九      日
附錄本案論罪科刑法條全文：
刑法第二百八十四條第二項：
  從事業務之人，因業務上之過失傷人者，處一年以下有期徒刑、拘役或一千元以下
  罰金，致重傷者，處三年以下有期徒刑、拘役或二千元以下罰金。


司法院資訊處製作；財團法人民間司法改革基金會備份。
